臺灣臺北地方法院交通事件裁定　　　　　　　　　九十一年度交聲字第一一八九號
　　異議人即
　　受處分人　甲○○
右列受處分人因違反道路交通管理處罰條例案件，對於台北市交通事件裁決所中華民
國九十一年七月二日所為之處分（原處分案號：北市裁三字第裁二二－ＡＢＸ八二三
七六二號），聲明異議，本院裁定如左：
    主      文
異議駁回。
    理      由
一、按汽車駕駛人飲用酒類或其他類似物後其吐氣所含酒精濃度超過每公升０‧二五
    毫克或血液中酒精濃度超過百分之０‧０五以上者，不得駕車，道路交通安全規
    則第一百十四條第二款定有明文，又汽車駕駛人酒精濃度過量駕駛汽車者，處新
    臺幣（以下同）一萬五千元以上六萬元以下罰鍰，並當場禁止其駕駛及吊扣其駕
    駛執照一年，道路交通管理處罰條例第三十五條第一項第一款定有明文，又汽車
    駕駛人駕駛汽車違反道路交通管理處罰條例第三十五條第一項規定者，除應依該
    條所規定之罰鍰處罰外，如前所述，尚需受吊扣駕駛執照一年之處分，故依同條
    例第六十三條第二項規定，無庸再依同條例第六十三條第一項第三款規定並予記
    違規點數三點，應予說明。
二、本件受處分人即異議人甲○○於民國九十一年四月十四日二時四十八分許，駕駛
    車號ＣＦ－二三二二號自用小客車沿台北市○○○路南向北行駛至敦化北路二０
    九號前見前方巷口有員警執行交通稽查工作，便將車輛停於該址前，為台北市警
    察局松山分局東社派出所執勤員警孫國禎發現，即趨前實施稽查後由另執勤員警
    攜帶酒精測定器至現場對其實施酒精濃度測試，發現其吐氣所含酒精濃度超過每
    公升０‧二五毫克而達於每公升０．四四毫克，乃由員警以其有違反前揭道路交
    通管理處罰條例第三十五條第一項第一款規定之行為掣單舉發，（受處分人拒簽
    收舉發通知單惟已經告知違規事實並記明其事由，視為已收受），經原處分機關
    函請舉發單位調查結果，仍認受處分人有前開違規行為，嗣原處分機關依前揭前
    揭道路交通管理處罰條例第三十五條第一項第一款、違反道路交通管理事件統一
    裁罰標準表規定於九十一年七月二日制成處分書裁處異議人罰鍰四萬二千元，並
    吊扣其駕駛執照一年。
三、訊據受處分人固不否認有於前開時地為警攔檢實施酒測，惟矢口否認當日有酒後
    駕車行為，其異議意旨略以：當日受處分人係步行於民生東路旁攔搭計程車之際
    ，突遭員警指稱酒醉駕車並要求進行酒測，而受處分人事發後迄今從未接獲任何
    違反交通管理事件之通知單，且當時若有違規應當場扣留受處分人之車輛及駕照
    ，何以酒測後卻交還駕照。又該通知單之應到案日期與裁決時間均有延宕，與規
    定不符云云。惟查：受處分人雖於調查時稱其車輛係事先即已停於附近「停車場
    」，惟受處分人於聲明異議狀一（一）中自稱當日與友人宴後覺身體不適，將汽
    車停於「路旁」休息十數分鐘後，自覺不適駕車，遂決定搭計程車返回住所，其
    供述前後矛盾，且訊據證人即開單告發受處分人之員警孫國禎於本院九十一年十
    月四日調查時，以具結擔保其供述之真實性並在負擔偽證罪之心理處罰狀態下供
    稱：當天路檢係設在敦化北路三三三巷口，一般違規者，看到路檢都會規避，直
    接往民生東路往西方向直走，或者右轉敦化北路再緊急剎車，派出所規劃一位同
    仁在民生東路與敦化北路二０九號人行道上執勤，而我就是站在敦化北路二０九
    號之人行道執勤務，當時確實看見受處分人開車子過來，直接開到我面前，受處
    分人誤以為我是大樓管理員，還與我閒聊說前面在臨檢，我表示是執勤人員，受
    處分人將車門打開離開車子，我聞他有酒味，受處分人一直說沒有喝酒說是要把
    車子鎖住要叫計程車，受處分人走到民生東路欲欄搭計程車離去時，我就攔阻他
    請他接受酒測檢查等語。本院由其上開詳細之供述已足使本院得有原處分機關所
    認定受處分人有於前揭時地酒精濃度過量駕駛汽車之事實為屬真實之心證，且於
    本件卷存證據資料內並無任何積極證據足以證明證人上開供述係屬虛偽，亦無有
    足以令人顯信其供述為不可採之品性證據或前科證據存在，本院自不得僅以證人
    為本件開單告發受處分人之員警而全盤抹煞其在訴訟上所具有之證人資格，又本
    件違規時尚未開始執行當場強制扣車之法令自不得當場扣留其車輛，再違反修正
    後之違反道路交通管理事件統一裁罰標準及處理細則第十一條載明拒絕簽章即屬
    已記明事由，而第十四條與第四十四條規定之十五日與二個月之期間係屬訓示規
    定，本件所定期間均超過法定之最低限制，並無更不利受處分人救濟權利之主張
    ，併予敘明，且交通警察掣單舉發違反道路交通管理處罰條例所列之違規事實，
    本質上為行政處分，係公務員基於職務上之權力，依法就特定之具體事件所為之
    具公法上效果之單方面行政行為，基於公務員為公法上行為具有公信力之原則，
    該行政行為當可被推定為真正，其據以依法處分之事實認定亦為正確無誤，從而
    本件異議人所為辯解尚難遽予採信，本件事證明確，受處分人之違規行為堪以認
    定。
四、綜上所述，受處分人確有在前揭時地酒精濃度過量駕駛汽車之違規行為，從而原
    處分機關依前揭道路交通管理處罰條例第三十五條第一項第一款、違反道路交通
    管理事件統一裁罰標準表規定裁處受處分人罰鍰四萬二千元，並吊扣其駕駛執照
    一年，核無違誤，本件受處分人之異議為無理由，自應將其異議駁回。
五、據上論斷，應依道路交通案件處理辦法第十九條，裁定如主文。
中      華      民      國    九十一    年    十      月      十八      日
                             臺灣臺北地方法院交通法庭
                                           法  官  薛中興
右正本證明與原本無異。
如不服本裁定，應於裁定送達後五日內向本院提出抗告狀。
                                           書記官  王黎輝
中      華      民      國    九十一    年    十      月      十八      日
